Arryele Assumpção Silva

Brasileira, solteira, 28 anos - 01 filha

RUA MARIA MODENEZI MODENA 122 VOSSOROCA – VOTORANTIM – SP CEP 18116-210

Email: arryele_assumpcao@hotmail.com

2 (11)98734-5796

Objetivos

✓ A disposição da empresa

Experiência Profissional

- ✓ Oxigênio Carol 03/04/2018 à Atualmente Auxiliar de escritório
- ✓ Great Kids Bilingual School 03/2017 à 09/2017 Auxiliar de classe
- ✓ Colégio Happy Day 08/2013 à 04/2015 Berçarista
- ✓ Orto Magnéticos Colchões 10/2012 à 07/2013 Operadora de Telemarketing
- ✓ Cantinho da ternura / Colégio Assunção 04/2011 à 06/2012 Auxiliar de Educação Infantil

Formação Acadêmica

- ✓ Gestão De Recursos Humanos Universidade Paulista (UNIP) Conclusão: 2019
- ✓ Pedagogia Universidade Metodista de São Paulo Conclusão: 2016

Idiomas

- ✓ Inglês básico Salliens Núcleo de Formação Profissional
- ✓ Língua Brasileira de Sinais LIBRAS Faculdade Anchieta – 1º módulo

Resumo Profissional

Trabalho a nove anos, tendo como principais experiências escolas de Educação Infantil, telemarketing em venda e auxiliar de escritório, onde realizo atendimento ao cliente, atividades como atender telefones, auxiliar clientes e os motoristas na rua, telemarketing, vendas, respondo e-mails, Whatasapp, elaboro orçamentos, realizo cadastros de pessoas físicas e jurídicas, entre outras tarefas.